臺灣臺北地方法院刑事判決　　　　　　 94年度訴緝字第102號
公　訴　人　臺灣臺北地方法院檢察署檢察官
被　　　告　甲○○
上列被告因違反槍砲彈藥刀械管制條例案件，經檢察官提起公訴
（91年度偵字第6469號），本院受理後被告為有罪之陳述，經合
議庭裁定改行簡式審判程序，判決如下：
    主  文
甲○○未經許可，寄藏獵槍，處有期徒刑壹年拾月，併科新臺幣
參拾萬元，罰金如易服勞役，以罰金總額與陸個月之日數比例折
算。
扣案附表編號一扣案之美製MOSSBERG廠捌捌型壹貳GAUGE 制式霰
彈槍（槍枝管制編號：0000000000號）、仿美國COBRAY廠Ｍ壹壹
型口徑玖mm衝鋒槍（含彈匣壹具，槍枝管制編號：0000000000號
）各壹枝，壹貳GAUGE 制式霰彈參拾伍顆、口徑玖mm制式子彈拾
顆、口徑零點貳伍吋制式子彈肆顆（均為彈底標記WIN25AUTO ）
，及旅行袋壹個、牛皮紙肆張、鋁罐壹個，均沒收。
    事  實
一、甲○○明知非經主管機關許可，不得寄藏具有殺傷力之各式
    槍枝、子彈，竟未經許可，仍於民國89年4 月間某日，在臺
    北市○○區○○路周德生（綽號豬哥、已於89年9 月5 日死
    亡）住處，受周德生交付具有殺傷力之美製MOSSBERG廠88型
    12GAUGE 制式霰彈槍1 把（槍號已磨損、槍枝管制編號：00
    00000000號）、仿美國COBRAY廠Ｍ11型口徑9mm 衝鋒槍1 把
    （含彈匣1 具，槍枝管制編號：0000000000號）、12GAUGE
    制式霰彈38顆（經試射3 顆）、口徑9mm 制式子彈13顆（經
    試射3 顆）、口徑0.25吋制式子彈6 顆（實際扣得7 顆：含
    彈底標記WIN25AUTO 4 顆、彈底標記F25ACP3 顆，惟其中彈
    底標記F25ACP3 顆，均已試射，2 顆可擊發具殺傷力、1 顆
    無法擊發係不發彈），甲○○乃即以旅行袋1 個、牛皮紙4
    張包裝上述槍枝，並以鋁罐1 個呈裝上述子彈，而寄藏於其
    斯時住處即臺北縣新店市○○路37之1 號2 樓；嗣90年12月
    間，甲○○另租用上揭同路6 號3 樓之18，並即將上揭槍、
    彈移至該租處。經警於91年2 月27日凌晨2 時12分許，持本
    院核發之搜索票至臺北縣新店市○○路6 號3 樓之18搜索，
    並當場扣得上開槍、彈而查獲上情。
二、案經臺北市政府警察局大安分局報告臺灣臺北地方法院檢察
    署檢察官偵查起訴，甲○○為有罪之陳述，經本院合議庭裁
    定改行簡式審判程序審理。
    理  由
一、上揭犯罪事實，迭據被告甲○○於警詢、偵查及本院審理時
    ，均坦承不諱，且有如事實欄所示之槍、彈扣案可資佐證。
    而上該扣案之槍枝、子彈，經送內政部警政署刑事警察局鑑
    驗結果：其中美製MOSSBERG廠88型12GAUGE 制式霰彈槍1 把
    （槍枝管制編號：0000000000號）、仿美國COBRAY廠Ｍ11型
    口徑9mm 衝鋒槍1 把（含彈匣1 具，槍枝管制編號：000000
    0000號）均機械性能良好、可擊發子彈，認具殺傷力；至12
    GAUGE 制式霰彈38顆（經試射3 顆）、口徑9mm 制式子彈13
    顆（經試射3 顆）、口徑0.25吋制式子彈6 顆（實際扣得7
    顆：含彈底標記WIN25AUTO 4 顆、彈底標記F25ACP3 顆，惟
    其中彈底標記F25ACP3 顆，均已試射，2 顆可擊發具殺傷力
    、1 顆無法擊發係不發彈），亦均具殺傷力，有該局91年3
    月8 日刑鑑字第0910040690號函在卷可稽，本件事證明確，
    被告犯行洵堪認定，應依法論科。
二、按槍砲彈藥刀械管制條例於90年11月14日修正公布時，增列
    第五條之一：手槍、空氣槍、獵槍及其他槍砲、彈藥專供射
    擊運動使用者，非經中央主管機關許可，不得製造、販賣、
    運輸、轉讓、出租、出借、持有、寄藏或陳列之規定，其立
    法理由並認：查飛靶槍及霰彈槍均係屬獵槍之一種，為配合
    本條例第四條列舉槍枝種類之規定，將「飛靶槍」修正為「
    獵槍」，堪徵霰彈槍係屬獵槍，合先敘明。再按被告行為後
    ，該條例於94年1 月26日經修正公布，同月28日施行；原槍
    砲彈藥刀械管制條例第八條、第十條、第十一條合併修正移
    列為修正條文第八條，原條例第十條、第十一條則刪除。而
    經比較原第八條第四項、第十一條第四項均處一年以上七年
    以下有期徒刑，併科新臺幣七百萬元以下罰金規定，及修正
    後第八條第四項規定：處三年以上十年以下有期徒刑，併科
    新臺幣七百萬元以下罰金；以修正前第八條第四項、第十一
    條第四項規定之刑罰為輕，應依刑法第二條第一項後段，依
    修正前之第八條第四項、第十一條第四項處斷，亦予敘明。
    是核被告受周德生之託，寄藏上揭槍、彈，係違反修正前槍
    砲彈藥刀械管制條例第八條第四項未經許可寄藏獵槍罪、第
    十一條第四項未經許可寄藏其他可發射子彈具有殺傷力之槍
    枝罪、及槍砲彈藥刀械管制條例第十二條第四項之未經許可
    寄藏子彈罪。公訴人就被告寄藏制式霰彈槍1 把之犯行部分
    ，雖未援引修正前槍砲彈藥刀械管制條例第八條第四項之條
    文，然於犯罪事實欄內已敘明被告此部分犯行，顯係漏引上
    開法條；至起訴書內雖就霰彈槍置彈管1 支，認係違反槍砲
    彈藥刀械管制條例第十三條第四項未經許可寄藏槍砲主要零
    件罪，然查，該霰彈槍置彈管，經鑑驗乃霰彈槍用固定式圓
    筒彈匣，非屬槍砲彈藥刀械管制條例所公告之槍砲主要組成
    零件，有內政部警政署91年7 月4 日警署保字第0910116821
    號函在卷可按，且經公訴人於94年5 月27日當庭予以減縮，
    基於檢察一體原則，自應以蒞庭檢察官到庭後所為陳述，為
    本院應審判之範圍，均併敘明。被告同時、地，以一持續之
    寄藏行為，同時觸犯上開修正前第八條第四項、第十一條第
    四項，及第十二條第四項之罪，係一行為觸犯數罪名之想像
    競合犯，其中第八條第四項及第十一條第四項之罪，其刑度
    相同，惟本件霰彈槍係制式槍枝，顯然危害情節較重，是應
    從一重之第八條第四項未經許可寄藏獵槍罪論；又被告受周
    德生交付上開槍、彈並寄藏之，本質上已包括評價含「持有
    」在內，不另就其持有槍彈部分予以論罪（最高法院74年台
    上字第3400號判例意旨參照）。爰審酌被告所寄藏之槍、彈
    數量非少，惟尚未供用於犯罪、所生危害尚輕，且犯後坦承
    犯行、犯後態度堪稱良好等一切情狀，量處如主文所示之刑
    ，並就罰金部分諭知易服勞役之折算標準。公訴人雖具體求
    處被告有期徒刑2 年6 月，惟本院認量處如上所示刑度，以
    足懲儆，併此敘明。
三、扣案之經鑑定有殺傷力之美製MOSSBERG廠88型12GAUGE 制式
    霰彈槍1 把（槍枝管制編號：0000000000號）、仿美國COBR
    AY廠Ｍ11型口徑9mm 衝鋒槍1 把（含彈匣1 具，槍枝管制編
    號：0000000000號），及12GAUGE 制式霰彈35顆、口徑9mm
    制式子彈10顆、口徑0.25吋制式子彈4 顆（均為彈底標記WI
    N25AUTO），係違禁物，依刑法第三十八條第一項第二款規
    定，沒收之；另被告所有用以包裝上述槍枝之旅行袋1 個、
    牛皮紙4 張，及呈裝子彈用之鋁罐1 個，均為被告所有且供
    本件犯罪所用之物，依同條項第二款規定，亦均併沒收。另
    12GAUGE 制式霰彈3 顆、口徑9mm 制式子彈3 顆、口徑0.25
    吋制式子彈2 顆（均為彈底標記F25ACP），雖經鑑驗亦有殺
    傷力，惟均經擊發驗畢，有上揭鑑定書在卷可稽，已失其違
    禁物之性質，不予沒收，附此敘明。
據上論斷，應依刑事訴訟法第二百七十三條之一第一項、第二百
九十九條第一項前段，修正前槍砲彈藥刀械管制條例第八條第四
項、第十一條第四項、槍砲彈藥刀械管制條例第十二條第四項，
刑法第十一條、第二條第一項但書、第五十五條、第三十八條第
一項第一款、第二款、第四十二條第三項，判決如主文。
本案經檢察官李鴻維到庭執行職務。
中　　華　　民　　國　　94　　年　　6 　　月　　10 　　日
　　　　　　　　　       刑事第十六庭
                                法　官　王幸華
以上正本證明與原本無異
如不服本判決應於送達後10日內向本院提出上訴狀
           　　 　　　　　　　　書記官　陳泰寧
中　　華　　民　　國　　94　　年　　6 　　月　　10 　　日
附論罪科刑依據法條：
修正前槍砲彈藥刀械管制條例第8條
未經許可，製造、販賣或運輸鋼筆槍、瓦斯槍、麻醉槍、獵槍或
空氣槍者，處五年以上有期徒刑，併科新台幣一千萬元以下罰金
。
未經許可，轉讓、出租或出借前項所列槍枝者，處三年以上十年
以下有期徒刑，併科新台幣七百萬元以下罰金。
意圖供自己或他人犯罪之用，而犯前二項之罪者，處無期徒刑或
七年以上有期徒刑，併科新台幣一千萬元以下罰金。
未經許可，持有、寄藏或意圖販賣而陳列第一項所列槍枝者，處
一年以上七年以下有期徒刑，併科新台幣七百萬元以下罰金。
第一項至第三項之未遂犯罪之。
修正前槍砲彈藥刀械管制條例第11條
未經許可，製造、販賣或運輸第四條第一項第一款所稱其他可發
射金屬或子彈具有殺傷力之各式槍砲者，處五年以上有期徒刑，
併科新臺幣一千萬元以下罰金。
未經許可，轉讓、出租或出借前項所列槍砲者，處三年以上十年
以下有期徒刑，併科新臺幣七百萬元以下罰金。
意圖供自己或他人犯罪之用，而犯前二項之罪者，處無期徒刑或
七年以上有期徒刑，併科新臺幣一千萬元以下罰金。
未經許可，持有、寄藏或意圖販賣而陳列第一項所列槍砲者，處
一年以上七年以下有期徒刑，併科新臺幣七百萬元以下罰金。
第一項至第三項之未遂犯罰之。
槍砲彈藥刀械管制條例第12條
未經許可，製造、販賣或運輸子彈者，處 1 年以上 7 年以下有
期徒刑，併科新台幣 500 萬元以下罰金。
未經許可，轉讓、出租或出借子彈者，處 6 月以上 5 年以下有
期徒刑，併科新台幣 300 萬元以下罰金。
意圖供自己或他人犯罪之用，而犯前二項之罪者，處 3 年以上
10 年以下有期徒刑，併科新台幣 700 萬元以下罰金。
未經許可，持有、寄藏或意圖販賣而陳列子彈者，處 5 年以下有
期徒刑，併科新台幣 300 萬元以下罰金。
第 1 項至第 3 項之未遂犯罰之。
